【裁判字號】    98,交簡上,39
【裁判日期】    980527
【裁判案由】    公共危險
【裁判全文】
臺灣板橋地方法院刑事判決            98年度交簡上字第39號
上  訴  人
即  被  告  甲○○
上列上訴人即被告因公共危險案件，不服本院97年度交簡字第65
15號中華民國98年1 月14日第一審判決（聲請案號：97年度偵字
第28536 號），提起上訴，本院管轄之第二審合議庭判決如下：
    主  文
上訴駁回。
    事  實
一、甲○○前於民國94年間因酒醉駕車案件，經本院以94年度交
    簡字第1078號刑事簡易判決處罰金銀元20,000元，並得易服
    勞役確定，嗣於95年4 月6 日罰金繳清執行完畢（不構成累
    犯）。詎其仍不知悔改，竟於97年8 月27日晚間7 時許，在
    其位於臺北縣五股鄉○○路○ 段98巷28之26號住處，飲用小
    瓶高粱酒半瓶多後，於翌日即同年月2 日清晨仍處於不能安
    全駕駛動力交通工具之狀態，仍於同日清晨某時許，騎乘車
    牌號碼QKR-575 號輕型機車沿臺北縣五股鄉○○路○ 段98巷
    行駛，嗣於同日6 時0 分許，行經臺北縣同巷新五幹75號電
    線桿前，因酒後影響其操控能力，不慎與同向由宋智偉所駕
    駛之車牌號碼5423-DY 號自用小客車發生擦撞，致使甲○○
    受有頭部外傷、頸部挫傷等傷害（傷害部分，未據告訴），
    於肇事後，宋智偉隨即報警處理，並由救護車先將甲○○送
    醫急診，嗣經員警乙○○到醫院處理時，甲○○拒絕接受呼
    氣酒精濃度測試，員警乙○○依法委託行政院衛生署臺北醫
    院對甲○○抽血進行血液中酒精濃度檢驗，結果為血液酒精
    濃度達65.9MG/DL （換算呼氣酒精濃度值達0.3295MG/L），
    始查悉上情。
二、案經臺北縣政府警察局蘆洲分局報告臺灣板橋地方法院檢察
    署檢察官偵查後聲請簡易判決處刑。
    理  由
壹、證據能力部分：刑事訴訟法第159 條第1 項雖規定，被告以
    外之人於審判外之言詞或書面陳述，除法律有規定外，不得
    作為證據。惟同法第159 條之5 明定：「被告以外之人於審
    判外之陳述，雖不符前4 條之規定，而經當事人於審判程序
    同意作為證據，法院審酌該言詞陳述或書面陳述作成時之情
    況，認為適當者，亦得為證據。」、「當事人、代理人或辯
    護人於法院調查證據時，知有第159 條第1 項不得為證據之
    情形，而未於言詞辯論終結前聲明異議者，視為有前項之同
    意。」，其立法理由在於傳聞證據未經當事人之反對詰問予
    以核實，乃排斥其證據能力。惟當事人如放棄對原供述人之
    反對詰問權，於審判程序表示同意該等傳聞證據可作為證據
    ，此時，法院除認該傳聞證據欠缺適當性外，自可承認其證
    據能力。又當事人、代理人或辯護人於調查證據時，知有刑
    事訴訟法第159 條第1 項不得為證據之情形，卻表示「對於
    證據調查無異議」、「沒有意見」等意思，而未於言詞辯論
    終結前聲明異議者，應視為已有將該等傳聞證據採為證據之
    同意，最高法院93年度台上字第3533號、94年度台上字第29
    76號判決亦採同一見解。經查：本案被告甲○○及檢察官於
    本院審判期日，對於下列經本院調查之證據方法，均表示對
    證據能力不爭執，復於審判期日就本院一一提示之前揭證據
    方法於言詞辯論終結前，均亦未就所調查之證據主張有刑事
    訴訟法第159 條第1 項不得為證據之情形，是參照上開說明
    要旨，本案經調查之證據，均有證據能力，合先敘明。
貳、實體方面：
一、訊據被告甲○○固坦承伊於上開時、地，與證人宋智偉發生
    車禍而受有前開傷勢，並經醫院抽血檢驗結果為血液酒精濃
    度達65.9MG/DL（換算呼氣酒精濃度值達0.32 95MG/L）之事
    實，惟矢口否認有何公共危險之犯行，並辯稱：伊於上開時
    、地，並未騎乘該機車，伊僅坐在該機車上休息云云置辯。
    經查：被告於上開時、地飲酒後，騎乘該機車與證人宋智偉
    所駕駛之前開自小客車發生擦撞，致使被告受有頭部外傷、
    頸部挫傷等傷害，證人宋智偉隨即報警處理，並由救護車先
    將被告送醫急診，嗣經證人即員警乙○○到醫院處理時，被
    告拒絕接受呼氣酒精濃度測試，證人乙○○依法委託行政院
    衛生署臺北醫院對甲○○抽血進行血液中酒精濃度檢驗，結
    果為血液酒精濃度達65.9MG/DL（換算呼氣酒精濃度值達
    0.3295MG/L）之事實，業據被告迭於警詢、偵訊及本院訊問
    時均供稱：伊於案發前一晚在伊住處飲酒，且於前開時、地
    ，遭宋智偉駕車撞傷送醫急診，且經醫院抽血檢驗伊血液中
    酒精濃度等語明確，並有證人宋智偉於警詢時證稱：在事故
    地點前約50公尺處，我看到對方（即被告）騎機車在我右前
    方行駛，該機車腳踏板上好像有載東西，因此騎車的姿勢有
    點怪異且搖搖晃晃的，當我整個車身超過她後準備左轉，因
    我前方有車也要左轉，所以我停等前方車輛左轉中，我看我
    車輛右後照鏡，看到她準備往我右側超車，她左側車身擦撞
    到我右後側車身後，她就坐在機車上靠在護欄上，機車沒倒
    地，我趕緊下車查看並報警等語（詳見偵查卷第15頁）甚明
    ，核與其於偵訊時具結證述：車禍之前我看見被告騎車；我
    看她騎輕型機車，腳踏板處載著二大包很重的東西，當時速
    度很慢，騎車不穩，所以我遠遠看到就覺的怎麼會這樣子，
    並開始注意她等語（詳見偵查卷第38頁）相符，並有道路交
    通事故現場圖、道路交通事故調查報告表(一)、(二)、行政院衛
    生署臺北醫院診斷證明書、臺北縣政府警察局蘆洲分局道路
    交通事故當事人酒精測定紀錄表暨行政院衛生署臺北醫院抽
    血檢驗報告各1份及現場照片暨前開車輛照片合計12張（詳
    見偵查卷第6、8至9、18至25頁）在卷附卷；況查被告於證
    人即員警乙○○到醫院處理時，向員警乙○○坦承伊於案發
    時騎乘機車乙節，此據證人乙○○於本院審理時具結證述明
    確（詳見本院卷第29頁），並有員警乙○○到醫院處理時錄
    影存證，經本院當庭播放該錄影光碟勘驗結果：警員到醫院
    對被告實施酒測，遭被告拒絕，被告在過程中對員警稱她只
    是要從外面牽機車進去，不想做酒測，不想上法院，警員告
    知如果不做酒測，將請護士作抽血檢驗，錄音錄影連續並無
    中斷；且於該光碟播放1分7秒處，被告自承「我又不是衝很
    快，我轉彎時本來就要駛較慢一點」（台語）等情屬實，此
    有本院勘驗筆錄1份（詳見本院卷第29頁反面）附卷足稽，
    是以，證人宋智偉前開證述被告於案發時騎乘機車等語，堪
    以採信。又觀諸該機車於肇事後情狀之照片4張（偵查卷第
    21、23頁），可知該機車之腳架收起來，並未放下以支撐機
    車，且該機車鑰匙插在機車鑰匙孔內，並經證人乙○○庭呈
    偵查卷第21頁第2張照片之相機畫面供本院勘驗，由本院當
    庭勘驗該相機顯示畫面結果為：機車鑰匙確實轉至ON 檔無
    訛，此有本院勘驗筆錄1份（詳見本院卷第30頁）在卷可證
    ，是苟被告於案發時未發動機車且坐在機車上者，何以將機
    車鑰匙插入鑰匙孔內並轉至ON檔？甚至未將該機車腳架放下
    支撐地面？顯見被告辯稱：伊於案發時並未騎乘機車云云，
    係屬事後卸責之詞，不足採信。故被告既於案發前一晚在其
    住處飲酒，並參酌被告於案發時騎乘該機車與證人宋智偉所
    駕駛之前開車輛發生擦撞且受傷，以及經檢驗其血液酒精濃
    度值達65.9MG/LD即換算為呼氣酒精濃度值達0.3295MG /L，
    足見被告於案發時已因飲酒後影響其操控能力，而達不能安
    全駕駛動力交通工具之狀態甚明。綜上所述，本件事證已臻
    明確，被告犯行堪以認定，應予依法論科。
二、核被告所為，係犯刑法第185 條之3 服用酒類不能安全駕駛
    動力交通工具而駕駛罪。
三、原審以被告犯行明確，依刑事訴訟法第449 條第1 項前段、
    第3 項、第454 條第2 項，刑法第185 條之3 、第41條第1
    項前段，刑法施行法第1 條之1 第1 項、第2 項後段（原審
    判決漏載「第2 項後段」，茲予補充），並審酌被告明知酒
    精成分對人之意識能力具有不良影響，酒後駕車對一般往來
    之公眾及駕駛人自身皆具有高度危險性，既漠視自己安危，
    尤枉顧公眾安全，而於服用酒類後之呼氣酒精濃度達0.3295
    MG/L，已處於不能安全駕駛之狀態，仍駕駛輕型機車，危害
    公眾行車安全，及被告於94年間亦因飲酒駕車之公共危險罪
    ，經本院判處罰金銀元2 萬元，並於95年4 月6 日執行完畢
    ，有臺灣高等法院被告前案紀錄表在卷可憑，其未能記取教
    訓，再為本件公共危險犯行，犯後猶設詞飾卸，未見悔意等
    一切情狀，量處拘役50日，並諭知易科罰金之折算標準，其
    認事用法，核無不合，量刑亦屬妥適。被告猶持前開辯解提
    起上訴，即屬無理由，應予駁回。
據上論斷，應依刑事訴訟法第455 條之1 第1 項、第3 項、第36
8 條，判決如主文。
本案經檢察官江祐丞到庭執行職務。
中    華    民    國    98    年    5     月    27    日
                      交通法庭  審判長法  官  林淑婷
                                      法  官  邱景芬
                                      法  官  饒金鳳
以上正本證明與原本無異。
本件不得上訴。
                                      書記官  王春森
中    華    民    國    98    年    5     月    27    日


司法院資訊處製作；財團法人民間司法改革基金會備份。
